# 请教陈老师：普通合伙人是否可以视为对合伙企业具有控制权？

提问人：xiaolulu66 时间：2020-01-09 11:40:04
陈老师好！
实务中遇到这样的问题：甲有限合伙企业是一个持股平台，不开展实际业务，甲合伙企业持有乙公司（正常经营，有实际业务）5%股权，甲合伙企业的报表因对乙公司的股权投资而随乙公司的经营情况变动而变动；丙公司（正常经营，有实际业务）是甲合伙企业的普通合伙人，持有甲合伙企业1%的合伙份额，剩余99%合伙份额由若干个有限合伙人（均为自然人）持有。请问：能否根据丙是普通合伙人，认定丙公司对甲合伙企业具有控制权，从而将甲合伙企业纳入合并范围？ 若能，对合伙企业并表和对一般企业并表，账务处理有什么区别？若不能，丙公司对甲合伙企业的1%合伙份额投资如何核算？
谢谢老师！

回答人：chenyiwei
丙公司在合伙企业中仅持有1%份额，如果没有其他需考虑的特殊因素，属于代理人，不控制该有限合伙企业。根据《企业会计准则第 33 号——合并财务报表（ 2014 年修订）》第十八条：“代理人仅代表主要责任人行使决策权，不控制被投资方。投资方将被投资方相关活动的决策权委托给代理人的，应当将该决策权视为自身直接持有。”。